臺灣高等法院臺南分院刑事判決　　　　　　　　九十三年度上易字第九一號　 Ｃ
　　　上　訴　人　臺灣臺南地方法院檢察署檢察官
　　　被　　　告　乙　○　○
右上訴人因被告詐欺等案件，不服臺灣臺南地方法院九十二年度易字第一二二一號，
中華民國九十三年二月二日第一審判決（起訴案號：臺灣臺南地方法院檢察署九十二
年度偵緝字第九○一號、九十二年度偵緝字第九○二號；併案案號：九十二年度偵字
第一○九五六號、九十三年度偵緝字第一二一號）提起上訴，本院判決如左：
      主      文
原判決關於詐欺部份撤銷。
乙○○連續意圖為自己不法之所有，以詐術使人將本人之物交付，累犯，處有期徒刑
柒月。
      事      實
一、乙○○前曾於民國（下同）八十八年至九十一年間犯侵占、詐欺、妨害自由等案
    件，經法院判處應執行有期徒刑二年七月確定，於九十二年五月十六日執行完畢
    。猶不知悔改，基於意圖為自己不法所有竊取他人財物之概括犯意，先後於附表
    所示之時間、地點，以附表所示之犯罪方法，連續竊取如附表所示甲○○、丁○○、童乃賢、許慶男等人所有之機車（竊盜部分已經原審判處有期徒刑八月確定
    ）。復另行起意意圖為自已不法之所有詐取他人財物之概括犯意，先於九十二年
    六月十三日上午十時五十分許駕駛如附表所示編號一車牌號碼ＧＡ九－二三０號
    機車，前往台南市○區○○路二段一一二號丙○○所經營之長虹機車行，向丙○○佯稱以該部機車欲以新台幣（下同）一萬三千元出售，但行照在當舖質押八千
    元，要丙○○先付八千元，俟向當舖拿回行照後，再回來辦理過戶，致丙○○陷
    於錯誤，信以為真，收購該機車，而交付八千元，嗣因乙○○一去不復返，經丙○○向派出所查詢該部機車資料，始知受騙；又於九十二年七月二十五日上午十
    一時三十分許，駕駛附表所示編號三車牌號碼ＧＨ八－二八八號重機車前往台南
    市○區○○路一段十號童丰所經營之泰暘機車行，向童丰佯稱該輛車欲以一萬七
    千元出售，但行車執照在高雄某當鋪典當質借七千元，要童某先交付七千五百元
    ，俟其向當鋪取回行車執照後，再交付予童丰，致使童丰陷於錯誤，而交付七千
    五百元予乙○○，嗣因乙○○一去不復返，童丰始知受騙。
二、案經台南市警察局第二、四分局報請臺灣臺南地方法院檢察署檢察官偵查起訴及
    同署移送併案審理。
      理      由
一、訊據被告乙○○對於右揭時、地詐騙丙○○、童丰之事實，已經於警訊、原審偵
    審及本院審理時坦承不諱，核與被害人丙○○、童丰之指訴情節相符，並有扣押
    書、贓物認領保管單、車輛認可資料表、車輛失竊證明單附卷可稽，被告自白核
    與事實相符，應可採信。本案事證明確，被告詐欺犯行堪以認定，自應依法論科
    。
二、核被告所為，係犯刑法第三百三十九條第一項詐欺取財罪。公訴人雖僅就九十二
    年六月十三日之犯罪行為起訴，另者被告於九十二年七月二十五日上午十一時三
    十分許，施用詐術使相對人童丰陷於錯誤而交付被告七千元之詐欺犯行，雖未於
    起訴書中及，但連續犯為裁判上一罪，檢察官就犯罪事實一部起訴，依刑事訴
    訟法第二百六十七條規定，其效力及於全部，法院自屬有權一併審理。其先後二
    次觸犯構成要件相同之罪名，顯係基於概括犯意反覆為之，應依連續犯之規定論
    以一罪，並依法加重其刑。又被告有如事實欄所載之前案執行紀錄，有卷附臺灣
    高等法院被告全國前案紀錄表一紙可按，其受有期徒刑之執行完畢，五年以內再
    犯有期徒刑以上之罪，為累犯，應依刑法第四十七條之規定加重其刑，並依刑法
    第七十條之規定遞加重其刑。
三、原審予被告論罪科刑，固非無見。惟原判決未及就有連續犯裁判上一罪關係之被
    告於九十二年七月二十五日上午十一時三十分許詐欺取財部分之犯行，併予審理
    ，自有未洽。檢察官上訴意旨據以指摘原判決不當，為有理由，應由本院撤銷改
    判。茲審酌被告有多次前科紀錄，四肢健全具完全謀生能力，不思正當努力工作
    營生，竟圖不勞而獲，隨意詐取他人財物，就其犯罪動機、品行、目的、手段、
    所得金額不多，及犯罪後坦承犯行等一切情狀，量處如主文第二項所示之刑。
據上論斷，依刑事訴訟法第三百六十九條第一項前段、第三百六十四條、第二百七十
三條之一第一項、第二百九十九條第一項，刑法第五十六條、第三百三十九條第一項
、第四十七條，罰金罰鍰提高標準條例第一條前段，判決如主文。
本案經檢察官邱克斌到庭執行職務。
中    華    民    國      九十三      年      四      月      八        日
                                  臺灣高等法院臺南分院刑事第二庭
                                      審判長法官  葉    居    正
                                            法官  莊    俊    華
                                            法官  林    勝    木
右正本證明與原本無異。
不得上訴。
                                      法院書記官  吳    秋    賢
中    華    民    國      九十三      年      四      月      八        日
附錄法條：
刑法第三百三十九條第一項：
意圖為自己或第三人不法之所有，以詐術使人將本人或第三人之物交付，處五年以下
有期徒刑、拘役或科或併科一千元以下罰金。
附表：
┌──┬─────┬───────┬──────┬──────┬────┐
│編號│時      間│地          點│犯 罪 方 法 │所 得 財 物 │被 害 人│
│    │ （民國） │              │            │            │        │
├──┼─────┼───────┼──────┼──────┼────┤
│    │九十二年六│臺南縣永康市復│佯稱試車，見│車牌號碼ＧＡ│甲○○  │
│ 一 │月十二日十│興路七三號金田│機車鑰匙附於│九─二三０號│        │
│    │八時三十分│田機車行      │機車未取下，│重型機車    │        │
│    │許        │              │即趁負責人甘│            │        │
│    │          │              │菊雲不注意之│            │        │
│    │          │              │際，竊取機車│            │        │
├──┼─────┼───────┼──────┼──────┼────┤
│    │九十二年六│臺南市南區中華│佯稱試車，見│車牌號碼ＫＥ│丁○○  │
│ 二 │月二十七日│西路一段一四七│機車鑰匙附於│六─一六八號│        │
│    │十八時三十│號賓輝車業行  │機車未取下，│重型機車    │        │
│    │分許      │              │即趁丁○○不│            │        │
│    │          │              │注意之際，竊│            │        │
│    │          │              │取機車      │            │        │
└──┴─────┴───────┴──────┴──────┴────┘
┌──┬─────┬───────┬──────┬──────┬────┐
│    │九十二年七│高雄市三民區民│佯稱試車，即│車牌號碼ＧＨ│許慶男  │
│ 三 │月二十四日│族一路三一○號│趁負責人許慶│八－二八八  │        │
│    │十七時許  │泰暘機車行    │男不注意之際│            │        │
│    │          │              │，竊取機車。│            │        │
├──┼─────┼───────┼──────┼──────┼────┤
│    │九十二年九│臺中市南區復興│佯稱試車，趁│車牌號碼ＦＳ│童乃賢  │
│ 四 │月二十五日│路二段三十之一│負責人童乃賢│七─三八二號│        │
│    │十三時許  │號蘭美達機車行│不注意之際，│重型機車    │        │
│    │          │              │竊取機車。  │            │        │
└──┴─────┴───────┴──────┴──────┴────┘
